臺灣彰化地方法院民事裁定
110年度抗字第51號
抗  告  人  邊惠甫    住彰化縣○○市○○里○○路00號          
      陳俞芳    住同上
相  對  人  顧家榮  
上列當事人間聲請本票裁定事件，抗告人對於民國110年5月12日
本院司法事務官110年度司票字第465號裁定提起抗告，本院裁定
如下：
    主    文
抗告駁回。
抗告程序費用新台幣1,000元由抗告人連帶負擔。
    理    由
一、按執票人向本票發票人行使追索權時，得聲請法院裁定後強
    制執行，票據法第123條定有明文。又本票執票人依上開法
    條規定，聲請法院裁定許可對發票人強制執行，係屬非訟事
    件，此項聲請之裁定及抗告法院之裁定，僅依非訟事件程序
    ，以審查強制執行許可與否，並無確定實體上法律關係存否
    之效力，如發票人就票據債務之存否有爭執時，應由發票人
    提起確認之訴，以資解決（最高法院56年度台抗字第714號
    、57年度台抗字第76號判例意旨參照）。
二、抗告意旨略以：相對人持有抗告人共同簽發之發票日民國10
    9年4月1日、票號TH638107號、金額新台幣（下同)551萬元
    、到期日109年5月1日、免除作成拒絕證書之本票一張(下稱
    系爭本票)，係相對人於109年4月1日晚上10時許強押抗告人
    邊惠甫至相對人住處，因邊惠甫不同意簽立，相對人再於同
    日晚上12時許強押抗告人陳俞芳至其住處，惡言恐嚇，要脅
    如不簽即不准抗告人二人回家。兩造間實際上無票據債務，
    相對人明知抗告人二人無簽發系爭本票之意思，系爭本票係
    相對人強迫抗簽立，係抗告人在無意識下所簽立，應屬偽造
    之本票，依民法第86條但書規定，應屬無效，故相對人聲請
    本票裁定，應予駁回等語。
三、本件相對人主張其持有抗告人共同簽發，並免除作成拒絕證
    書之系爭本票，於110年4月1日提示未獲付款，依票據法第1
    23條規定聲請就551萬元，及自110年4月1日至清償日止，按
    年息20%計算之利息，聲請裁定准予強制執行等情，業據其
    提出本票為證。原裁定就551萬元，及自110年4月1日起至清
    償止，按年息6%之法定遲延利息，准予強制執行，駁回相對
    人超過法定遲延利息部分之聲請，於法並無不合。至於抗告
    人所指情形，係屬實體上爭執，應由抗告人另行提起訴訟解
    決，本件非訟程序不得加以審究。是抗告無理由，應予駁回
    。
四、依非訟事件法第46條、第21條第2項、第24條第1項，民事訴
    訟法第495條之1第1項、第449條第1項、第95條、第78條、
    第85條第2項，裁定如主文。
中　　華　　民　　國　　110 　年　　6 　　月　　10　　日
                  民事第三庭    法　官　羅秀緞
以上正本係照原本作成。
如不服本裁定，僅得於收受本裁定正本送達後10日內，委任律師
為代理人，並以適用法規顯有錯誤為理由，向本院提出再抗告狀
（須附繕本及繳納再抗告裁判費新台幣1,000元）。
中　　華　　民　　國　　110 　年　　6 　　月　　10　　日
                                書記官　蔡忻彤